【裁判字號】    88,易,1394
【裁判日期】    890203
【裁判案由】    竊盜
【裁判全文】
臺灣彰化地方法院刑事判決                        八十八年度易字第一三九四號
    公  訴  人  臺灣彰化地方法院檢察署檢察官
    被      告  甲○○
右列被告因竊盜案件，經檢察官提起公訴（八十八年度偵字第三一三０號），本院判
決如左：
    主      文
甲○○無罪。
    理      由
一、公訴意旨略以：被告甲○○、丁○○、丙○○基於意圖為自己不法所有之犯意聯
    絡，結夥三人，於民國（下同）八十八年一月六日凌晨零時四十分許，在彰化縣
    員林鎮○○路○段二四四巷之香山寺廣場，由甲○○、丙○○在旁把風，推由丁○○以足供凶器使用之Ｔ型扳手一支，著手將不詳之人持有中之停放在該處之車
    牌號碼ＯＦ─０七七七號自用小客車（原為乙○○所有，於八十八年一月四日晚
    間九時許，在彰化縣永靖鄉光雲村光雲巷九十八弄二十之一號後面第一公墓旁發
    現失竊）之車門撬開，欲進入車內發動該車而竊取之，旋為警當場查獲而未遂，
    並在丁○○手中扣得上開Ｔ型扳手乙支，被告甲○○與丙○○則乘隙逃逸，因認
    被告甲○○涉有刑法第三百二十一條第二項、第一項第三款、第四款之結夥三人
    以上攜帶凶器竊盜未遂之罪嫌云云。
二、按事實之認定，應憑證據，如未能發現相當證據，或證據不足以證明，自不能以
    推測或擬制之方法，以為裁判基礎，最高法院著有四十年台上字第八六號判例可
    循。又認定不利於被告之事實，須依積極證據，茍積極證據不足為不利於被告事
    實之認定時，即應為有利被告之認定，更不必有何有利之證據，亦有最高法院三
    十年上字第八一六號判例可資參照。而所謂「積極證據足以為不利被告事實之認
    定」，根據同院七十六年台上字第四九八六號判例意旨，係指據為訴訟上證明之
    全盤證據資料，在客觀上以達於通常一般之人均不致於有所懷疑，而得確信被告
    確曾犯罪之程度，若未達到此一程度，而有合理懷疑之存在時，即無從為有罪之
    認定。
三、本件公訴人認被告甲○○涉有加重竊盜之罪嫌，無非係以為警查獲之同案被告丁○○之供述為其主要論據。惟訊之被告甲○○則堅決否認有何右揭犯行，辯稱：
    案發當日係丁○○、丙○○二人約伊外出吃宵夜，當車行至香山寺廣場時，丙○○就拿一支扳手給丁○○，叫他去牽車，當時伊在車上睡覺，不知丁○○要去偷
    車，當丁○○偷車時，丙○○喊有警察，就快速將車開走，伊就問丙○○為何看
    到警察就要將車開走，丙○○回答說沒什麼事，就送伊回家，伊並無參與竊車等
    語。經查：證人丙○○業已到庭證稱：乙○○所有車號ＯＦ─０七七七號自用小
    客車，係伊於八十八年一月四日晚間九時許，在彰化縣永靖鄉光雲村光雲巷九十
    八弄二十之一號後面第一公墓旁，利用扳手竊取的，得手後再將該車置放於員林
    鎮之香山寺廣場，（案發當日）伊和甲○○、丁○○三人吃完宵夜後到那裡，伊
    叫丁○○去開，甲○○在我車上（睡覺），他不知道，丁○○去開時警察就來了
    ，伊就開車跑了，甲○○當時有問我為何要跑等語（詳見本院八十九年一月二十
    日審判筆錄）。再者：乙○○所有之車牌號碼ＯＦ－０七七七號、ＢＭＷ廠製自
    用小客車，係於八十八年一月四日晚間九時許，在彰化縣永靖鄉光雲村光雲巷第
    一公墓旁遭丙○○竊取之事實，亦經本院以八十八年度易緝字第三一號竊盜案件
    審認甚明，並就該案被告丙○○判處罪刑在案，有該判決書一份附卷可稽。足見
    證人丙○○到庭供稱：乙○○所有之車牌號碼ＯＦ－０七七七號自用小客車係伊
    竊取後置放在員林鎮香山寺廣場乙節，足堪採信。是被告甲○○縱與丁○○、丙○○三人前往員林鎮香山寺廣場開走另案被告丙○○先前所竊取之上開車輛，亦
    與竊盜罪之構成要件不符，更何況被告甲○○於丁○○下車開走上開車輛時，係
    在車上睡覺，根本毫不知情。而丁○○於上開時地受丙○○之託下車開走上揭車
    輛之行為，亦經本院以八十七年度易字第一六三九號判決無罪確定，亦有該判決
    書乙份在卷可考。綜上所述，被告甲○○所為上開行為，尚與刑法第三百二十一
    條第二項、第一項第三款、第四款之結夥三人以上攜帶凶器竊盜未遂之構成要件
    有間，此外，復查無其他積極證據足資認定被告甲○○有何公訴人所指不法之行
    為，罪嫌尚屬不足，應為被告甲○○無罪之諭知。
據上論斷，應依刑事訴訟法第三百零一條第一項，判決如主文。
本案經檢察官林俞妙到庭執行職務。
中    華    民    國    八  十  九    年      二       月       三      日
                            臺灣彰化地方法院刑事第二庭
                                法      官  康  弼  周
（得十日內上訴）


司法院資訊處製作；財團法人民間司法改革基金會備份。
